Minutes et répertoires du notaire Toussaint GIRARD, 13 novembre 1779 - 18 février 1794 (étude XXXIII)
Archives nationales
- Minutes de Toussaint GIRARD, 1779 - 18 février 1794; MC/ET/XXXIII/648 - MC/ET/XXXIII/793
  - Minutes. 1787, mai, mai 1787; MC/ET/XXXIII/710
    - Contrat de mariage entre Pierre GUILLAUME demeurant rue Sainte Barbe, paroisse Notre-Dame des Bonnes Nouvelles, diocèse de Paris, Journalier et Geneviève Rousselot, demeurant rue des Fontaines, paroisse de Saint-Nicolas des Champs, diocèse de Paris, Ouvrière en couture., 19 mai 1787; MC/ET/XXXIII/710
      contrat de mariage; Sainte-Barbe (rue); Fontaines (rue des); Guillaume, Pierre; Rousselot, Geneviève; journalier
    - Contrat de mariage entre Claude RICHER de LA THUILLERIE demeurant Porte Royale du Luxembourg, paroisse Saint-sulpice, diocèse de Paris, Ecrivain et Marie Anne Deplanche, demeurant rue Jean Beausire, paroisse de Saint-Paul, diocèse de Paris., 21 mai 1787; MC/ET/XXXIII/710
      contrat de mariage; Jean-Beausire (rue); Richer de La Thuillerie, Claude; Deplanche, Marie-Anne; écrivain
    - Contrat de mariage entre Guillaume CAZAUT demeurant rue du Cimetière, paroisse Saint-Nicolas des Champs, diocèse de Paris, Maître cordonnier et Anne Claude Allais veuve, demeurant rue du Vertbois, paroisse de Saint-Nicolas des Champs, diocèse de Paris., 22 mai 1787; MC/ET/XXXIII/710
      contrat de mariage; Cimetière (rue du); Vertbois (rue du); Cazaut, Guillaume; Allais, Anne-Claude; cordonnier
    - Contrat de mariage entre Nicolas DURLOT demeurant rue Neuve d'Orléans Porte Saint-Martin, paroisse Saint-Laurent, diocèse de Paris, Marchand de vin et Chaudefaux veuve Faure, demeurant rue du Faubourg Saint-Martin, paroisse de Saint-Laurent, diocèse de Paris, Marchande pelletière., 25 mai 1787; MC/ET/XXXIII/710
      contrat de mariage; Faubourg-Saint-Martin (rue du); Durlot, Nicolas; Chaudefaux,; Faure (veuve); commerçant; fourreur
    - Contrat de mariage entre Jacques René de FOSSE demeurant rue des Grands Augustins, paroisse Saint-André des Arts, diocèse de Paris, Domestique d'un procureur au Parlement et Pierrette Gauthey, demeurant rue des Fossés, paroisse de Saint-Germain l'Auxerrois, diocèse de Paris, Au service d'un négociant., 30 mai 1787; MC/ET/XXXIII/710
      contrat de mariage; Grands-Augustins (rue des); Fossés (rue des); Defosse, Jacques-René; Gauthey, Pierrette; employé de maison
  - Minutes. 1787, juin, juin 1787; MC/ET/XXXIII/711
    - Contrat de mariage entre Antoine Michel MIET demeurant hors de Paris, diocèse de Paris, Voiturier par terre et Jeanne Adélaïde Lesage, demeurant Grande rue du Faubourg Saint-Laurent, paroisse de Saint-Laurent, diocèse de Paris., 6 juin 1787; MC/ET/XXXIII/711
      contrat de mariage; Miet, Antoine-Michel; Lesage, Jeanne-Adélaïde; transporteur de marchandises
    - Contrat de mariage entre Henry Simon LEHEC demeurant rue Poissonnière, paroisse Saint-Laurent, diocèse de Paris, Cordonnier et Margueritte Elisabeth Davigot, deumeurant hors de Paris, paroisse hors de Paris, diocèse de Paris., 8 juin 1787; MC/ET/XXXIII/711
      contrat de mariage; Poissonnière (rue); Lehec, Henry-Simon; Davigot, Margueritte-Elisabeth; cordonnier
    - Contrat de mariage entre Laurent CAUMONT demeurant rue de Bretagne, paroisse Saint-Nicolas des Champs, diocèse de Paris, Boutonnier et Reine Bouguin, demeurant rue de Bretagne, paroisse de Saint-Nicolas des Champs, diocèse de Paris, Ouvrière en linge., 15 juin 1787; MC/ET/XXXIII/711
      contrat de mariage; Bretagne (rue de); Caumont, Laurent; Bouguin, Reine; tabletier
    - Contrat de mariage entre Charles LEROUX demeurant rue Saint-Benoist, paroisse Saint-Nicolas des Champs, diocèse de Paris, Maître doreur, argenteur et Marie Jeanne Boucher, demeurant rue Papillon, paroisse de Saint-Nicolas des Champs, diocèse de Paris., 18 juin 1787; MC/ET/XXXIII/711
      contrat de mariage; Saint-Benoît (rue); Leroux, Charles; Boucher, Marie-Jeanne; décorateur
  - Minutes. 1787, juillet, juillet 1787; MC/ET/XXXIII/712
  - Minutes. 1787, août - 1787, septembre, août 1787 - septembre 1787; MC/ET/XXXIII/713
    - Contrat de mariage entre Jacques VOIRY DIT ROLLIN demeurant rue de Provence, paroisse Saint-Eustache, diocèse de Paris, Ecrivain et Marie Geneviève Clouet, demeurant rue du Faubourg Montmartre, paroisse de Saint-Eustache, diocèse de Paris., 13 août 1787; MC/ET/XXXIII/713
      contrat de mariage; Provence (rue de); Faubourg-Montmartre (rue du); Voiry dit Rollin, Jacques; Clouet, Marie-Geneviève; écrivain
    - Contrat de mariage entre Jean Claude GUIOT demeurant Enclos Saint-Martin, paroisse Saint-Nicolas des Champs, diocèse de Paris, Maître parfumeur et Justine Tallon, demeurant Enclos Saint-Martin, paroisse de Saint-Nicolas des Champs, diocèse de Paris, Parfumeuse., 20 août 1787; MC/ET/XXXIII/713
      contrat de mariage; Guiot, Jean-Claude; Tallon, Justine; parfumeur
    - Contrat de mariage entre Nicolas PROUST demeurant hors de Paris, diocèse de Paris, Marchand de vin et Marie Claire Wanney, demeurant rue Saint-Martin, paroisse de Saint-Nicolas des Champs, diocèse de Paris., 27 août 1787; MC/ET/XXXIII/713
      contrat de mariage; Saint-Martin (rue); Proust, Nicolas; Wanney, Marie-Claire; commerçant
    - Contrat de mariage entre Edmé François CORBY demeurant rue de Provence, paroisse Saint-Eustache, diocèse de Paris, Maître tailleur d'habits et Angélique Blachet, demeurant rue Saint-Honoré, paroisse de Saint-Roch, diocèse de Paris., 6 septembre 1787; MC/ET/XXXIII/713
      contrat de mariage; Provence (rue de); Saint-Honoré (rue); Corby, Edmé-François; Blachet, Angélique; tailleur d'habits
    - Contrat de mariage entre Firmin CAVREL demeurant rue de la Huchette, paroisse Saint-Séverin, diocèse de Paris, Maître boulanger et Edmée Bargue, demeurant rue Saint-Martin, paroisse de Saint-Merri, diocèse de Paris, Domestique., 11 septembre 1787; MC/ET/XXXIII/713
      contrat de mariage; Huchette (rue de la); Saint-Martin (rue); Cavrel, Firmin; Bargue, Edmée; boulanger; employé de maison
    - Contrat de mariage entre Louis Edmé FROSSARD demeurant rue du petit Lion, paroisse Saint-Sauveur, diocèse de Paris, Perruquier et Anne Espoir Dérégaut, demeurant rue du Petit Lion, paroisse de Saint-Sauveur, diocèse de Paris., 18 septembre 1787; MC/ET/XXXIII/713
      contrat de mariage; Petit-Lion (rue du); Frossard, Louis-Edmé; Dérégaut, Anne-Espoir; coiffeur
    - Contrat de mariage entre Louis Marie TELLIER demeurant hors de Paris, diocèse de Paris, Marchand boucher et Jeanne Françoise Cochard, demeurant rue du Mail, paroisse de Saint-Eustache, diocèse de Paris., 29 septembre 1787; MC/ET/XXXIII/713
      contrat de mariage; Mail (rue du); Tellier, Louis-Marie; Cochard, Jeanne-Françoise; boucher
  - Minutes. 1787, octobre, octobre 1787; MC/ET/XXXIII/714
    - Contrat de mariage entre François TASSIN demeurant rue de Richelieu, paroisse Saint-Eustache, diocèse de Paris, Frotteur attaché à la Bibliothèque du Roi et Margueritte Guitton, demeurant rue du four Saint-Honoré, paroisse de Saint-Eustache, diocèse de Paris., 7 septembre 1787; MC/ET/XXXIII/714
      contrat de mariage; Richelieu (rue de); Four-Saint-Honoré (rue du); Tassin, François; Guitton, Margueritte
    - Contrat de mariage entre Louis Julien Christophe LEMOINE demeurant rue de la Pelleterie, paroisse Saint-Jacques la Boucherie, diocèse de Paris, Marchand Orfèvre et Marie Louise Desvin, demeurant rue Saint-Martin, paroisse de Saint-Nicolas des Champs, diocèse de Paris., 17 octobre 1787; MC/ET/XXXIII/714
      contrat de mariage; Pelleterie (rue de la); Saint-Martin (rue); Lemoine, Louis-Julien-Christophe; Desvin, Marie-Louise; orfèvre
    - Contrat de mariage entre Léon Jacques MOUFLE demeurant rue du faubourg Montmartre, paroisse Saint-Eustache, diocèse de Paris, Maître charron et Marie Geneviève Brandin, deumeurant hors de Paris, paroisse hors de Paris, diocèse non identifié., 22 octobre 1787; MC/ET/XXXIII/714
      contrat de mariage; Faubourg-Montmartre (rue du); Moufle, Léon-Jacques; Brandin, Marie-Geneviève; charron
  - Minutes. 1787, novembre - 1787, décembre, novembre 1787 - décembre 1787; MC/ET/XXXIII/715
    - Contrat de mariage entre Pierre Daniel DU TERTRE DU HUIBOIS demeurant hors de Paris, diocèse de Boulogne, Avocat au Parlement et en la Sénéchaussée du Boulonnais et Marie Jeanne Emilie Testu, deumeurant hors de Paris, paroisse hors de Paris, diocèse de Paris., 10 novembre 1787; MC/ET/XXXIII/715
      contrat de mariage; Du Tertre Du Huibois, Pierre-Daniel; Testu, Marie-Jeanne-Emilie; avocat au parlement (Ancien Régime)
    - Contrat de mariage entre Jean François POLLIARD demeurant rue Bailly, paroisse Saint-Nicolas des Champs, diocèse de Paris, Tabletier et Edmée Margueritte Gaillot, demeurant rue Simon le Franc, paroisse de Saint-Merri, diocèse de Paris, Blanchisseuse de bas de soie., 11 novembre 1787; MC/ET/XXXIII/715
      contrat de mariage; Simon-Le-Franc (rue); Polliard, Jean-François; Gaillot, Edmée-Margueritte; tabletier; teinturier blanchisseur
    - Contrat de mariage entre Guillaume HIPPACQ demeurant rue Saint-Denis, paroisse Saint-Sauveur, diocèse de Paris, Bourgeois de Paris et Anne Margueritte Cuny, demeurant rue Saint-Denis, paroisse de Saint-Sauveur, diocèse de Paris., 20 novembre 1787; MC/ET/XXXIII/715
      contrat de mariage; Saint-Denis (rue); Saint-Sauveur (paroisse); Hippacq, Guillaume; Cuny, Anne-Margueritte
    - Contrat de mariage entre Pierre François LAPOTRE demeurant rue du Temple, paroisse Saint-Nicolas des Champs, diocèse de Paris, Maître tailleur et Marie Thérèse Françoise Pourchel, demeurant rue du Temple, paroisse de Saint-Nicolas des Champs, diocèse de Paris., 27 novembre 1787; MC/ET/XXXIII/715
      contrat de mariage; Temple (rue du); Lapotre, Pierre-François; Pourchel, Marie-Thérèse-Françoise; tailleur d'habits
  - Minutes. 1788, janvier, janvier 1788; MC/ET/XXXIII/716
  - Minutes. 1788, février - 1788, mars, février 1788 - mars 1788; MC/ET/XXXIII/717
  - Minutes. 1788, avril, avril 1788; MC/ET/XXXIII/718
  - Minutes. 1788, mai - 1788, juin, mai 1788 - juin 1788; MC/ET/XXXIII/719
  - Minutes. 1788, juillet, juillet 1788; MC/ET/XXXIII/720
    Seuls subsitent des actes des 1er, 8, 18 et 30 juillet 1788.
  - Minutes. 1788, 5 août - 1788, 28 août, 5 août 1788 - 28 août 1788; MC/ET/XXXIII/721
    Seuls subsitent des actes des 5 et 28 août 1788.
  - Minutes. 1788, septembre - 1788, octobre, septembre 1788 - octobre 1788; MC/ET/XXXIII/722
  - Minutes. 1788, novembre - 1788, décembre, novembre 1788 - décembre 1788; MC/ET/XXXIII/723
  - Minutes. 1789, janvier - 1789, février, janvier 1789 - février 1789; MC/ET/XXXIII/724
  - Minutes. 1789, mars - 1789, avril, mars 1789 - avril 1789; MC/ET/XXXIII/725
  - Minutes. 1789, mai - 1789, juillet, mai 1789 - juillet 1789; MC/ET/XXXIII/726
  - Minutes. 1789, août - 1789, septembre, août 1789 - septembre 1789; MC/ET/XXXIII/727
  - Minutes. 1789, octobre, octobre 1789; MC/ET/XXXIII/728
  - Minutes. 1789, novembre - 1789, décembre, novembre 1789 - décembre 1789; MC/ET/XXXIII/729
  - Minutes. 1790, janvier - 1790, février, janvier 1790 - février 1790; MC/ET/XXXIII/730
  - Minutes. 1790, mars - 1790, avril, mars 1790 - avril 1790; MC/ET/XXXIII/731
  - Minutes. 1790, mai - 1790, juin, mai 1790 - juin 1790; MC/ET/XXXIII/732
  - Minutes. 1790, juillet - 1790, août, juillet 1790 - août 1790; MC/ET/XXXIII/733
  - Minutes. 1790, septembre - 1790, octobre, septembre 1790 - octobre 1790; MC/ET/XXXIII/734
  - Minutes. 1790, novembre - 1790, décembre, novembre 1790 - décembre 1790; MC/ET/XXXIII/735
  - Ecole Royale gratuite de dessin, fondations de places d'élèves. 1779 - 1790, MC/ET/XXXIII/736
    Acte(s) de la même période coté(s) séparément:
    Voir aussi MC/ET/XXXIII/641 (années 1768-1778).
  - Minutes. 1791, janvier, janvier 1791; MC/ET/XXXIII/737
  - Minutes. 1791, février - 1791, mars, février 1791 - mars 1791; MC/ET/XXXIII/738
  - Minutes. 1791, avril - 1791, mai, avril 1791 - mai 1791; MC/ET/XXXIII/739
  - Minutes. 1791, juin - 1791, juillet, juin 1791 - juillet 1791; MC/ET/XXXIII/740
  - Minutes. 1791, août, août 1791; MC/ET/XXXIII/741
  - Minutes. 1791, septembre - 1791, octobre, septembre 1791 - octobre 1791; MC/ET/XXXIII/742
    - Contrat de mariage entre Antoine Laurent de Jussieu, membre de l'Académie des sciences, veuf avec enfants de Marie Sophie Bellet, demeurant rue des Bernardins, et Thérèse Adrienne Boisneuf, fille de Pierre Adrien Boisneuf, ancien receveur de la capitation de la Cour, 12 septembre 1791; MC/ET/XXXIII/742
      Histoire des sciences et des techniques, XVIe-XIXe siècles (337 actes), par Madeleine Jurgens, Xenia Pamfilova, Claire Béchu, Marc Durand, v.1950 - 2005 (fichier papier entièrement dématérialisé; voir contexte dans le Plan d’orientation général - Notaires de Paris, guides thématiques du Minutier).
      contrat de mariage; Bernardins (rue des); Jussieu, Antoine Laurent de; Bellet, Marie Sophie; Boisneuf, Thérèse Adrienne; Pierre Adrien; chercheur
  - Minutes. 1791, novembre - 1791, décembre, novembre 1791 - décembre 1791; MC/ET/XXXIII/743
  - Minutes. 1792, janvier - 1792, février, janvier 1792 - février 1792; MC/ET/XXXIII/744
  - Minutes. 1792, mars, mars 1792; MC/ET/XXXIII/745
  - Minutes. 1792, avril, avril 1792; MC/ET/XXXIII/746
  - Minutes. 1792, mai, mai 1792; MC/ET/XXXIII/747
  - Minutes. 1792, juin, juin 1792; MC/ET/XXXIII/748
  - Minutes. 1792, juillet - 1792, août, juillet 1792 - août 1792; MC/ET/XXXIII/749
  - Minutes. 1792, septembre - 1792, octobre, septembre 1792 - octobre 1792; MC/ET/XXXIII/750
  - Minutes. 1792, novembre - 1792, décembre, novembre 1792 - décembre 1792; MC/ET/XXXIII/751
  - Minutes (constitutions de rentes publiques). 1780 - 1782, MC/ET/XXXIII/779
    1780: édit de novembre 1779, rentes viagères à 10% sur 1 tête, à 9% sur 2 têtes et 8.5% sur 3 têtes et 8% sur 4 têtes.
    1781: édit de mars 1781, rentes viagères, mais sujette à sur lettres à la retenue du dixième d'amortissement.
    1781-1782: édit de février 1781 rentes viagères, franches et exemptes de la retenue de toutes impositions présentes et futures.
    constitution de rente
  - Minutes (constitutions de rentes publiques). 1782 - 1787, MC/ET/XXXIII/780
    Édit de janvier 1782, rentes viagères sur 1 ou 2 têtes à différents deniers avec extraits baptistaires.
  - Minutes (constitutions de rentes publiques). 1782 - 1792, MC/ET/XXXIII/781
    1782-1786: édit de janvier 1782, rentes viagères sur 1 ou 2 têtes.
    1786-1787: édit de décembre 1785, emprunt de 4 millions, rentes perpétuelles au denier 20, sans retenue.
    1788-1792: édit de décembre 1785, emprunt de 4 millions, rentes viagères sur 2 têtes à 8%,.
  - Minutes (constitutions de rentes publiques). 1788, MC/ET/XXXIII/782
    Édit de mai 1787, rentes viagères avec extraits baptistaires.
  - Minutes (constitutions de rentes publiques). 1786 - 1790, MC/ET/XXXIII/783
    1786 à 1787: arrêt du Conseil d'Etat du 27 novembre 1785, rentes viagères constituées par Louis-Philippe-Joseph, duc d'Orléans, avec extraits baptistaires.
    1788 à 1790: édit de novembre 1787, et arrêt du Conseil du 5 janvier 1788, correspondance y relative, rentes perpétuelles, rentes viagères à 8% sur 1 tête, à 7% sur 2 têtes, rentes viagères provenant des lots échus aux billets de chance.
  - Minutes. 1793, janvier - 1793, février, janvier 1793 - février 1793; MC/ET/XXXIII/784
  - Minutes. 1793, mars, mars 1793; MC/ET/XXXIII/785
  - Minutes. 1793, avril, avril 1793; MC/ET/XXXIII/786
  - Minutes. 1793, mai, mai 1793; MC/ET/XXXIII/787
  - Minutes. 1793, juin, juin 1793; MC/ET/XXXIII/788
  - Minutes. 1793, juillet, juillet 1793; MC/ET/XXXIII/789
  - Minutes. 1793, août - 1793, 21 septembre, août 1793 - 21 septembre 1793; MC/ET/XXXIII/790
  - Minutes. an II, vendémiaire - an II, brumaire, vendémiaire an II (22 septembre 1793) - brumaire an II (20 novembre 1793); MC/ET/XXXIII/791
  - Minutes. an II, frimaire, frimaire an II (21 novembre 1793) - frimaire an II (20 décembre 1793); MC/ET/XXXIII/792
  - Minutes. an II, nivôse - an II, pluviose, nivôse an II (21 décembre 1793) - pluviose an II (18 février 1794); MC/ET/XXXIII/793
    Ces minutes sont signées par Chavet ' ces présentes, demeurées à Girard, notaire et néanmoins reçus par son confrère comme substitut dudit Girard'.
- Répertoire(s) de Toussaint GIRARD, 13 novembre 1779 - 4 février 1794; MC/RE/XXXIII/12 - MC/RE/XXXIII/13
  - Répertoire. 1779, 13 novembre - 1786, 30 décembre, 13 novembre 1779 - 30 décembre 1786; MC/RE/XXXIII/12
    Informations concernant le classement et la cotation:
    Le niveau inférieur de description, quand il existe, correspond aux mentions d'actes contenues dans le répertoire. Parmi celles-ci, certaines peuvent y être décrites, de manière plus ou moins détaillée. Pour consulter l'acte proprement dit, il convient de rechercher la cote au niveau des articles (registre ou liasse) des minutes du notaire (cote de type 'MC/ET').
    - Contrat de mariage entre Nicolas Richer et Marie Victoire Halboul, 4 janvier 1780
      Mention dans le répertoire du notaire coté:
      MC/RE/XXXIII/12
      Informations concernant le classement et la cotation du document:
      Attention: la cote de répertoire (de type 'MC/RE') ne permet pas de consulter la minute de l'acte. ll convient de rechercher la cote de la minute (de type 'MC/ET') au niveau des articles (registre ou liasse) de minutes du notaire.
      L'accès aux images numérisées des pages du répertoire se fait au niveau de description supérieur (' Répertoire du notaire '), rubrique ' Consulter les archives numérisées associées'.
      Base Généanot des actes contenant des renseignements d'état civil, 1780-1790 par l'association La France généalogique, 2004-2012 (base de données migrée: voir contexte dans le Plan d’orientation général - Notaires de Paris, guides thématiques du Minutier).
      Date de création de la notice: 2007
      contrat de mariage; Richer, Nicolas; Halboul, Marie-Victoire
    - Dépôt de notoriété concernant Pierre François Ducandas, 11 janvier 1780
      notoriété; dépôt de pièces; Ducandas, Pierre-François
    - Notoriété concernant François Rousseau, 11 janvier 1780
      notoriété; Rousseau, François
    - Dépôt du mortuaire d'Angélique Leroy, veuve de Louis Chiquet, 12 janvier 1780
      acte d'état civil; dépôt de pièces; Leroy, Angélique; Chiquet, Louis
    - Contrat de mariage entre Guillaume Cazau et Aimée Gourlet, 22 janvier 1780
      contrat de mariage; Cazau, Guillaume; Gourlet, Aimée
    - Inventaire après décès de Catherine Nicole Rolland, veuve de Nicolas Petitot, 22 janvier 1780
      inventaire après décès; Rolland, Catherine-Nicole; Petitot, Nicolas
    - Testament de Louis Tirpenne, 22 janvier 1780
      testament; Tirpenne, Louis
    - Notoriété constatant les héritiers de la femme de Philippe Joseph Housser, 25 janvier 1780
      notoriété; Housser (épouse); Housser, Philippe-Joseph
    - Inventaire après décès du sieur Voisin, 28 janvier 1780
      inventaire après décès; Voisin (sieur)
    - Contrat de mariage entre Jean Marthoud et Marie Catherine Blanchard, 29 janvier 1780
      contrat de mariage; Marthoud, Jean; Blanchard, Marie-Catherine
    - Contrat de mariage entre Jean Baptiste Brien et Marie Jeanne Bezart, 4 février 1780
      contrat de mariage; Brien, Jean- Baptiste; Bezart, Marie- Jeanne
    - Contrat de mariage entre Germain Desgranges et Madelaine Joset, 7 février 1780
      contrat de mariage; Desgranges, Germain; Joset, Madelaine
    - Compte d'exécution testamentaire d'Etiennette Pellé, veuve de Claude Jean Baptiste Graimblot, de René Pouttier et de Jean Baptiste Guérin., 10 février 1780
      compte d'exécution testamentaire; Pellé, Etiennette; Graimblot, Claude-Jean-Baptiste; Pouttier, René; Guerin, Jean-Baptiste
    - Testament de Marie Jeanne Dromont, femme Carré, 14 février 1780
      testament; Dromont, Marie-Jeanne; Carré (femme)
    - Notoriété concernant Antoine Louis Danel, 16 février 1780
      notoriété; Danel, Antoine-Louis
    - Contrat de mariage entre Pierre Massin et Marie Geneviève Cambrune, 8 mars 1780
      contrat de mariage; Massin, Pierre; Cambrune, Marie-Geneviève
    - Inventaire après décès de Marie Anne Caboche, femme de Jean Claude Le Belle, 13 mars 1780
      inventaire après décès; Caboche, Marie-Anne; Le Belle, Jean-Claude
    - Testament déposé de Pierre Vinet, 30 mars 1780
      testament; dépôt de pièces; Vinet, Pierre
    - Inventaire après décès de Pierre Vinet, 5 avril 1780
      inventaire après décès; Vinet, Pierre
    - Dépôt du mortuaire de la demoiselle Ruthière, 6 avril 1780
      acte d'état civil; dépôt de pièces; Ruthière (demoiselle)
    - Notoriété concernant Françoise de Boissière, épouse de monsieur Posnet, 8 avril 1780
      notoriété; Boissière, Françoise (de); Posnet (monsieur)
    - Inventaire après décès de Marie Louise Gaudrin, femme de Jean François Gaudrin, 8 avril 1780
      inventaire après décès; Gaudrin, Marie-Louise; Gaudrin, Jean-François
    - Contrat de mariage entre le sieur Carré et la demoiselle Dourdan, 8 avril 1780
      contrat de mariage; Carré (sieur); Dourdan (demoiselle)
    - Inventaire après décès de la femme Giret, 9 avril 1780
      inventaire après décès; Giret (femme)
    - Inventaire après décès du sieur Esmiolle, 13 avril 1780
      inventaire après décès; Esmiolle (sieur)
    - Inventaire après décès du sieur Thibault, 18 avril 1780
      inventaire après décès; Thibault (sieur)
    - Contrat de mariage entre le sieur Bourot et la demoiselle Sellier, 21 avril 1780
      contrat de mariage; Bourot (sieur); Sellier (demoiselle)
    - Notoriété concernant la dame Betin, 6 mai 1780
      notoriété; Betin (dame)
    - Contrat de mariage entre le sieur Petitot et la demoiselle Marquet, 12 mai 1780
      contrat de mariage; Petitot (sieur); Marquet (demoiselle)
    - Testament déposé de Jacques Courton, 17 mai 1780
      testament; dépôt de pièces; Courton, Jacques
    - Notoriété concernant la femme Pourra, 17 mai 1780
      notoriété; Pourra (femme)
    - Dépôt de certificat de vie de monsieur Pregny, 23 mai 1780
      notoriété; dépôt de pièces; Pregny (monsieur)
    - Notoriété concernant Pierre Bouvier, 24 mai 1780
      notoriété; Bouvier, Pierre
    - Inventaire après décès de Charles Paulsiac, employé au bureau de la bonneterie, 27 mai 1780
      inventaire après décès; Paulsiac, Charles
    - Inventaire après décès du sieur Lambert, 2 juin 1780
      inventaire après décès; Lambert (sieur)
    - Contrat de mariage entre le sieur Couturier et mademoiselle Aslé, 18 juin 1780
      contrat de mariage; Couturier (sieur); Aslé (mademoiselle)
    - Inventaire après décès du sieur Glachant, 22 juin 1780
      inventaire après décès; Glachant (sieur)
    - Inventaire après décès de Barthélemy Falise, 28 juin 1780
      inventaire après décès; Falise, Barthélemy
    - Testament déposé de mademoiselle de Montluc, 3 juillet 1780
      testament; dépôt de pièces; Montluc (mademoiselle de)
    - Testament déposé par le curateur à la succession vacante de madame veuve Filleul, 6 juillet 1780
      testament; dépôt de pièces; Filleul (veuve)
    - Inventaire après décès de mademoiselle de Montluc, 11 juillet 1780
      inventaire après décès; Montluc (mademoiselle de)
    - Notoriété après le décès du sieur L'Heureux, 11 juillet 1780
      notoriété; L'heureux (sieur)
    - Notoriété constatant les héritiers Bonne, 11 juillet 1780
      notoriété; Bonne (héritiers)
    - Contrat de mariage entre le sieur Le Roux et la demoiselle Cheré, 12 juillet 1780
      contrat de mariage; Le Roux (sieur); Cheré (demoiselle)
    - Inventaire après décès de Marie Geneviève Pajot, femme du sieur Lamarre, 17 juillet 1780
      inventaire après décès; Pajot, Marie-Geneviève; Lamarre (sieur)
    - Contrat de mariage entre Claude Jean Borne et Marie Louise Lesage, 18 juillet 1780
      contrat de mariage; Borne, Claude-Jean; Lesage, Marie-Louise